---
title: "팀프로젝트_3조"
author: "LSH"
date: "2024-05-30"
output: html_document
---

```{r setup, include=FALSE}
knitr::opts_chunk$set(echo = TRUE)
```

## [데이터 분석 개요]
### 1. 대상 데이터: 밀링 기계 데이터셋
(https://www.kaggle.com/datasets/shivamb/machine-predictive-maintenance-classification)

- UID : 1~10000 범위의 고유 식별자
- product ID : 제품 일련번호
- Type : 제품 품질 (H, M, L)
- Air temperature : 
- Process temperature :
- Rotational speed : RPM
- Torque : 토그 값
- Tool wear : Tool 마모(사용시간), 생산된 제품 품질마다 시간 구분 (H:5min, M:3min, L:2min)
- Target : Failure or Not
- Failure Type : Tpye of Failure

<br>
<br>
<br>

### 1. 데이터 탐색 (EDA) 및 전처리
```{r preprocess}
dat <- read.csv('predictive_maintenance.csv')
str(dat)

# column 이름 변경
colnames(dat) <- gsub('[.]','_',colnames(dat))
colnames(dat) <- gsub('_+','_',colnames(dat))
colnames(dat) <- gsub('_$','',colnames(dat))
colnames(dat)

# 데이터 요약 정보
summary(dat)

# UID, ProductID 변수 삭제
dat <- dat[,-c(1,2)]
colnames(dat)

# 변수 Type 변경
dat$Target <- as.character(dat$Target)

# 결측치 확인 (True : 결측치, False : 정상)
table(is.na(dat))

# 데이터 시각화
library(ggplot2)
library(gridExtra)
library(dplyr)

# Type Column Data
table(dat$Type)

type_counts <- dat %>% 
  count(Type) %>% 
  mutate(perc = n / sum(n) * 100)

ggplot(type_counts, aes(x = "", y = perc, fill = Type)) +
  geom_bar(stat = "identity", width = 1) +
  coord_polar("y", start = 0) +
  theme_void() +
  geom_text(aes(label = paste0(round(perc, 1), "%")), 
            position = position_stack(vjust = 0.5)) +
  ggtitle("Type Distribution") +
  theme(plot.title = element_text(hjust = 0.5))

# Target & Failure Type Column Data (0 : No Fail, 1 : Fail)
table(dat$Target)
table(dat$Failure_Type)

# Target Column의 0(No Fail) 갯수와 Failure_type Column의 No Failure 갯수 차이 존재.
# 이상치 제거 (Target 값과 Failure Type의 내용과 일치하지 않는 데이터 제거)
# 'Target'이 1이면서 'FailureType'이 'No Failure'인 행 제거
dat <- dat[!(dat$Target == "1" & dat$Failure_Type == "No Failure"),]
# 'Target'이 0이면서 'FailureType'이 'No Failure'가 아닌 행 제거
dat <- dat[!(dat$Target == "0" & dat$Failure_Type != "No Failure"),]

# 이상치 제거 여부 확인
table(dat$Target)
table(dat$Failure_Type)

# Failure Type Column Data
F_type_counts <- dat %>% 
  filter(Failure_Type != "No Failure") %>%
  count(Failure_Type) %>% 
  mutate(perc = n / sum(n) * 100)

ggplot(F_type_counts, aes(x = "", y = perc, fill = Failure_Type)) +
  geom_bar(stat = "identity", width = 1) +
  coord_polar("y", start = 0) +
  theme_void() +
  geom_text(aes(label = paste0(round(perc, 1), "%")), 
            position = position_stack(vjust = 0.5)) +
  ggtitle("Failure Type Distribution") +
  theme(plot.title = element_text(hjust = 0.5))

# Numerical, Integer Column 시각화
visualize <- function(x){
    ggplot() + geom_histogram(aes(x), color="white")
}

g_air_temp <- visualize(dat[,2]) + xlab(colnames(dat)[2])
g_proc_temp <- visualize(dat[,3]) + xlab(colnames(dat)[3])
g_rpm <- visualize(dat[,4]) + xlab(colnames(dat)[4])
g_torq <- visualize(dat[,5]) + xlab(colnames(dat)[5])
g_tool_wear <- visualize(dat[,6]) + xlab(colnames(dat)[6])

grid.arrange(g_air_temp, g_proc_temp, g_rpm, g_torq, g_tool_wear, ncol = 3)
```
### 2. 가설 설정 및 검정
```{r hypothesis}

## 1. 제품 별 품질타입 L,M,H(각각 50,30,20%)의 차이 분석

# 가설설정 - Air_temperature의 평균
# H0: L, M, H 타입간 Air_temperature의 평균에 차이가 없다.
# H1: L, M, H 타입간 Air_temperature의 평균에 차이가 있다.

# 3수준 이상이므로 ANOVA 활용

anova_air <- aov(Air_temperature_K ~ Type, data = dat)
summary(anova_air)

# p-value가 유의수준인 0.05보다 크므로 귀무가설 기각 불가
# => 평균 차이가 유의하지 않음

# 타입별 분포 시각화(Boxplot)
{ ggplot(dat, aes(x = Type, y = Air_temperature_K)) +
  geom_boxplot() +
  labs(title = "Box Plot of Air Temperature by Type",
       x = "Type",
       y = "Air Temperature (K)") +
  theme_minimal() }



# 가설설정 - Process_temperature의 평균
# H0: L, M, H 타입간 Process_temperature의 평균에 차이가 없다.
# H1: L, M, H 타입간 Process_temperature의 평균에 차이가 있다.

anova_process <- aov(Process_temperature_K ~ Type, data = dat)
summary(anova_process)

# p-value가 유의수준인 0.05보다 크므로 귀무가설 기각 불가
# => 평균 차이가 유의하지 않음

# 타입별 분포 시각화(Boxplot)
{ ggplot(dat, aes(x = Type, y = Process_temperature_K)) +
  geom_boxplot() +
  labs(title = "Box Plot of Process Temperature by Type",
       x = "Type",
       y = "Process Temperature (K)") +
  theme_minimal() }



# 가설설정 - Rotational_speed의 평균
# H0: L, M, H 타입간 Rotational_speed의 평균에 차이가 없다.
# H1: L, M, H 타입간 Rotational_speed의 평균에 차이가 있다.

anova_rot <- aov(Rotational_speed_rpm ~ Type, data = dat)
summary(anova_rot)

# p-value가 유의수준인 0.05보다 크므로 귀무가설 기각 불가
# => 평균 차이가 유의하지 않음

# 타입별 분포 시각화(Boxplot)
{ ggplot(dat, aes(x = Type, y = Rotational_speed_rpm)) +
  geom_boxplot() +
  labs(title = "Box Plot of Rotational speed by Type",
       x = "Type",
       y = "Rotational speed (RPM)") +
  theme_minimal() }

# => ㅣ타입의 군내 수가 많아서 이상치 수 또한 많은 것으로 보임. 향후 추가 분석 필요



# 가설설정 - Torque의 평균
# H0: L, M, H 타입간 Torque의 평균에 차이가 없다.
# H1: L, M, H 타입간 Torque의 평균에 차이가 있다.

anova_torque <- aov(Torque_Nm ~ Type, data = dat)
summary(anova_torque)

# p-value가 유의수준인 0.05보다 크므로 귀무가설 기각 불가
# => 평균 차이가 유의하지 않음

# 타입별 분포 시각화(Boxplot)
{ ggplot(dat, aes(x = Type, y = Torque_Nm)) +
  geom_boxplot() +
  labs(title = "Box Plot of Torque by Type",
       x = "Type",
       y = "Torque (Nm)") +
  theme_minimal() }


# 가설설정 - Tool_wear의 평균
# H0: L, M, H 타입간 Tool_wear의 평균에 차이가 없다.
# H1: L, M, H 타입간 Tool_wear의 평균에 차이가 있다.

anova_tw <- aov(Tool_wear_min ~ Type, data = dat)
summary(anova_tw)

# p-value가 유의수준인 0.05보다 크므로 귀무가설 기각 불가
# => 평균 차이가 유의하지 않음

# 타입별 분포 시각화(Boxplot)
{ ggplot(dat, aes(x = Type, y = Tool_wear_min)) +
  geom_boxplot() +
  labs(title = "Box Plot of Tool wear by Type",
       x = "Type",
       y = "Tool wear") +
  theme_minimal() }



## 2. 양호/고장발생 그룹간 차이 분석

# 가설설정 - Air_temperature의 평균
# H0: 양호/고장발생 그룹간 Air_temperature의 평균이 같다.
# H1: 양호/고장발생 그룹간 Air_temperature의 평균이 다르다.

# Target 그룹별 Air_temperature 데이터 분리
airtemp_0 <- subset(dat, Target == 0)$Air_temperature_K
airtemp_1 <- subset(dat, Target == 1)$Air_temperature_K

# 두 그룹 간 평균 비교 (t-검정)
t_test_airtemp <- t.test(airtemp_0, airtemp_1)
print(t_test_airtemp)

# p-value가 유의수준인 0.05보다 작으므로 귀무가설 기각(대립가설 채택)
# => 그룹간 평균에 유의미한 차이가 있음

# 가설설정 - Air_temperature의 분산
# H0: 양호/고장발생 그룹간 Air_temperature의 분산에 차이가 없다.
# H1: 양호/고장발생 그룹간 Air_temperature의 분산에 차이가 있다.

# 두 그룹 간 분산 비교 (F-검정)
f_test_airtemp <- var.test(airtemp_0, airtemp_1)
print(f_test_airtemp)

# p-value가 유의수준인 0.05보다 크므로 귀무가설 기각 불가
# => 그룹간 분산에는 유의한 차이가 없음

# 고장 발생 여부별 분포 시각화(Boxplot)

{ ggplot(dat, aes(x = Target, y = Air_temperature_K)) +
  geom_boxplot() +
  labs(title = "Box Plot of Air temperature by Target",
       x = "Type",
       y = "Air temperature (K)") +
  theme_minimal() }


# 가설설정 - Process_temperature의 평균
# H0: 양호/고장발생 그룹간 Process_temperature의 평균이 같다.
# H1: 양호/고장발생 그룹간 Process_temperature의 평균이 다르다.

# Target 그룹별 Process_temperature 데이터 분리
processtemp_0 <- subset(dat, Target == 0)$Process_temperature_K
processtemp_1 <- subset(dat, Target == 1)$Process_temperature_K

# 두 그룹 간 평균 비교 (t-검정)
t_test_processtemp <- t.test(processtemp_0, processtemp_1)
print(t_test_processtemp)

# p-value가 유의수준인 0.05보다 작으므로 귀무가설 기각(대립가설 채택)
# => 그룹간 평균에 유의미한 차이가 있음

# 가설설정 - Process_temperature의 분산
# H0: 양호/고장발생 그룹간 Process_temperature의 분산에 차이가 없다.
# H1: 양호/고장발생 그룹간 Process_temperature의 분산에 차이가 있다.

# 두 그룹 간 분산 비교 (F-검정)
f_test_processtemp <- var.test(processtemp_0, processtemp_1)
print(f_test_processtemp)

# p-value가 유의수준인 0.05보다 작으므로 귀무가설 기각(대립가설 채택)
# => 그룹간 분산에 유의미한 차이가 있음

# 고장 발생 여부별 분포 시각화(Boxplot)

{ ggplot(dat, aes(x = Target, y = Process_temperature_K)) +
  geom_boxplot() +
  labs(title = "Box Plot of Process temperature by Target",
       x = "Type",
       y = "Process temperature (K)") +
  theme_minimal() }


# 가설설정 - Rotational_speed의 평균
# H0: 양호/고장발생 그룹간 Rotational_speed의 평균이 같다.
# H1: 양호/고장발생 그룹간 Rotational_speed의 평균이 다르다.

# Target 그룹별 Rotational_speed 데이터 분리
rot_0 <- subset(dat, Target == 0)$Rotational_speed_rpm
rot_1 <- subset(dat, Target == 1)$Rotational_speed_rpm

# 두 그룹 간 평균 비교 (t-검정)
t_test_rot <- t.test(rot_0, rot_1)
print(t_test_rot)

# p-value가 유의수준인 0.05보다 작으므로 귀무가설 기각(대립가설 채택)
# => 그룹간 평균에 유의미한 차이가 있음

# 가설설정 - Rotational_speed의 분산
# H0: 양호/고장발생 그룹간 Rotational_speed의 분산에 차이가 없다.
# H1: 양호/고장발생 그룹간 Rotational_speed의 분산에 차이가 있다.

# 두 그룹 간 분산 비교 (F-검정)
f_test_rot <- var.test(rot_0, rot_1)
print(f_test_rot)

# p-value가 유의수준인 0.05보다 작으므로 귀무가설 기각(대립가설 채택)
# => 그룹간 분산에 유의미한 차이가 있음

# 고장 발생 여부별 분포 시각화(Boxplot)

{ ggplot(dat, aes(x = Target, y = Rotational_speed_rpm)) +
  geom_boxplot() +
  labs(title = "Box Plot of Rotational speed by Target",
       x = "Type",
       y = "Rotational speed (RPM)") +
  theme_minimal() }


# 가설설정 - Torque의 평균
# H0: 양호/고장발생 그룹간 Torque의 평균이 같다.
# H1: 양호/고장발생 그룹간 Torque의 평균이 다르다.

# Target 그룹별 Torque 데이터 분리
torque_0 <- subset(dat, Target == 0)$Torque_Nm
torque_1 <- subset(dat, Target == 1)$Torque_Nm

# 두 그룹 간 평균 비교 (t-검정)
t_test_torque <- t.test(torque_0, torque_1)
print(t_test_torque)

# p-value가 유의수준인 0.05보다 작으므로 귀무가설 기각(대립가설 채택)
# => 그룹간 평균에 유의미한 차이가 있음

# 가설설정 - Torque의 분산
# H0: 양호/고장발생 그룹간 Torque의 분산에 차이가 없다.
# H1: 양호/고장발생 그룹간 Torque의 분산에 차이가 있다.

# 두 그룹 간 분산 비교 (F-검정)
f_test_torque <- var.test(torque_0, torque_1)
print(f_test_torque)

# p-value가 유의수준인 0.05보다 작으므로 귀무가설 기각(대립가설 채택)
# => 그룹간 분산에 유의미한 차이가 있음

# 고장 발생 여부별 분포 시각화(Boxplot)

{ ggplot(dat, aes(x = Target, y = Torque_Nm)) +
  geom_boxplot() +
  labs(title = "Box Plot of Torque by Target",
       x = "Type",
       y = "Torque (Nm)") +
  theme_minimal() }


# 가설설정 - Tool wear의 평균
# H0: 양호/고장발생 그룹간 Tool wear의 평균이 같다.
# H1: 양호/고장발생 그룹간 Tool wear의 평균이 다르다.

# Target 그룹별 Tool wear 데이터 분리
tw_0 <- subset(dat, Target == 0)$Tool_wear_min
tw_1 <- subset(dat, Target == 1)$Tool_wear_min

# 두 그룹 간 평균 비교 (t-검정)
t_test_tw <- t.test(tw_0, tw_1)
print(t_test_tw)

# p-value가 유의수준인 0.05보다 작으므로 귀무가설 기각(대립가설 채택)
# => 그룹간 평균에 유의미한 차이가 있음

# 가설설정 - Tool wear의 분산
# H0: 양호/고장발생 그룹간 Tool wear의 분산에 차이가 없다.
# H1: 양호/고장발생 그룹간 Tool wear의 분산에 차이가 있다.

# 두 그룹 간 분산 비교 (F-검정)
f_test_tw <- var.test(tw_0, tw_1)
print(f_test_tw)

# p-value가 유의수준인 0.05보다 작으므로 귀무가설 기각(대립가설 채택)
# => 그룹간 분산에 유의미한 차이가 있음

# 고장 발생 여부별 분포 시각화(Boxplot)

{ ggplot(dat, aes(x = Target, y = Tool_wear_min)) +
  geom_boxplot() +
  labs(title = "Box Plot of Tool wear by Target",
       x = "Type",
       y = "Tool wear") +
  theme_minimal() }

```

### 3. 모델 생성
```{r model}


## 1. 각 변수별 상관관계 확인 및 주성분 추출

```{r correlation}
library(corrplot)
# 피어슨 상관계수: 선형적인 관계를 정량적으로 측정
# 수치형 변수만 dat1 변수에 저장

# 수치형 변수들 산점도
dat1 <- dat[,2:6]
plot(dat1)

# 상관계수 테이블 생성
corr <- cor(dat1, method = "pearson")

# 상관계수 테이블 시각화
col <- colorRampPalette(c("red", "blue"))
corrplot(corr, method="color", col=col(200),
         type="upper", addCoef.col = "black")
```


```{r regression}
# 다중회귀모델 적합 (y:고장여부, x:수치형 변수들)
dat$Target <- as.numeric(dat$Target)
fit <- lm(Target~Air_temperature_K+Process_temperature_K+Rotational_speed_rpm+Torque_Nm+Tool_wear_min, data=dat)
summary(fit)

# F-test에 대한 p-value < 2.2e-16이므로 모형이 유의함을 확인할 수 있음
# 변수들의 p-value가 모두 0.05 미만이므로 모든 수치형 변수가 고장 여부에 대해서 유의미한 선형관계가 있음

# 다중공선성 확인
library(car)
vif(fit)
# VIF가 10을 넘지 않으므로 다중공선성이 없음

par(mfrow=c(2,2))
plot(fit)

# Q-Q plot 오른쪽 부분은 정규분포를 따르지 않는 것이 확인됨
qqPlot(fit, main="Q-Q Plot")

```

# 변수간 상관계수 도출(히트맵)

## 2. 고장 예측(+유형 분류) 모델 제작

```{classify_model}

library(kernlab)
library(e1071)

# 모델 학습
train_control <- trainControl(method = "cv", number = 10) 

svm_grid <- expand.grid(.C = c(0.1, 1, 10), .sigma = c(0.01, 0.05, 0.1)) #hyperparameter
svr <- train(Failure_Type ~ ., data = trainsc1, method = 'svmRadial',
 trControl = train_control, tuneGrid = svm_grid) 

# 학습 결과
svr$finalModel

# 성능평가
pred_svr <- predict(svr$finalModel, as.matrix(testsc1[, -ncol(testsc1)]))

evaluate(testsc1$Failure_Type, pred_svr)



# 2-3. Random Forest
# 고장 예측 모델
library(randomForest)

# 수치형 -> 범주형
trainsc1$Type <- as.factor(trainsc1$Type)
trainsc1$Target <- as.factor(trainsc1$Target)
trainsc1$Failure_Type <- as.factor(trainsc1$Failure_Type)
testsc1$Type <- as.factor(testsc1$Type)
testsc1$Target <- as.factor(testsc1$Target)
testsc1$Failure_Type <- as.factor(testsc1$Failure_Type)

# 랜덤 포레스트 모델 학습
model_rf <- randomForest(Target ~ Air_temperature_K + Process_temperature_K + 
                         Rotational_speed_rpm + Torque_Nm + Tool_wear_min + Type + Failure_Type,
                         data = trainsc1, importance = TRUE)

# 모델 요약
print(model_rf)

# 모델 예측
predictions <- predict(model_rf, newdata = testsc1)

# 혼동 행렬 생성
confMat <- confusionMatrix(predictions, testsc1$Target)
print(confMat)

# 변수 중요도 시각화
varImpPlot(model_rf)

# 모델 튜닝 (필요시)
control <- trainControl(method="repeatedcv", number=10, repeats=3)
tuneGrid <- expand.grid(.mtry=c(2:5))

rf_tuned <- train(Target ~ Air_temperature_K + Process_temperature_K + 
                  Rotational_speed_rpm + Torque_Nm + Tool_wear_min + Type + Failure_Type,
                  data = trainsc1, method = "rf", trControl = control, tuneGrid = tuneGrid)

# 최적 모델 확인
print(rf_tuned)

# 최적 모델로 예측 및 평가
predictions_tuned <- predict(rf_tuned, newdata = testsc1)
confMat_tuned <- confusio

```


# 2-1. Random Forest

# 2-2. SVM

# 2-3. ???

## 3. 모델 평가 및 개선